　　　　　　　臺灣士林地方法院民事判決
　　　　　　　　　　　　　　　100年度簡上字第148號
上　訴　人　林德旺
訴訟代理人　翁瑞麟律師
　　　　　　盧春律師
上　訴　人　謝傳周
　　　　　　黃俊杰
　　　　　　何相華
　　　　　　何俊毅
　　　　　　何麗玲
　　　　　　何相堂
前列六人共同
訴訟代理人　王寶輝律師
複代理人　　黃文祥律師
被上訴人　　黃千代
　　　　　　劉福權
　　　　　　陳美惠
　　　　　　　　　　　　號3樓
　　　　　　陳淑惠
　　　　　　陳莞惠
　　　　　　陳宛清
　　　　　　陳靜芬
　　　　　　　　　　　　號3樓
前列七人共同
訴訟代理人　林秀蓉律師
上列當事人間確認通行權等事件，上訴人對於中華民國100 年7
月20日本院士林簡易庭100 年度士簡字第253 號第一審判決提起
上訴，聲請就假執行部分先為辯論，經本院於100 年10月20日言
詞辯論終結，判決如下：
    主  文
上訴人關於假執行之上訴駁回。
原判決主文第二項所命上訴人拆除地上物部分，如上訴人以新臺
幣貳拾捌萬捌仟元為被上訴人供擔保，得免為假執行。
    事實及理由
一、按訴訟標的對於共同訴訟之各人必須合一確定者，共同訴訟
    人中一人之行為有利益於共同訴訟人者，其效力及於全體。
    民事訴訟法第56條第1 項第1 款定有明文。而性質上必須合
    一確定之共同訴訟，依法一人有上訴者，應視與全體所為之
    上訴同，亦有最高法院著有20年上字第1520號判例意旨可資
    參酌。本件被上訴人訴請確認對上訴人所共有之土地有通行
    權，其訴訟標的對於上訴人全體必須合一確定。上訴人林德
    旺就假執行部分先為辯論裁判提出聲請，並聲明願供擔保，
    請准宣告免為假執行，依前揭規定及說明，其效力自及於其
    他共同訴訟人，爰併列之為上訴人，合先敘明。
二、上訴人主張：原審判命上訴人應將坐落在臺北市○○區○○
    段四小段681-19號土地上如原判決附圖一所示A 部分（面積
    6.29平方公尺）土地（下稱系爭土地）上之地上物拆除，且
    不得設置障礙物及為妨害通行行為，並依職權為假執行之宣
    告，惟系爭土地上，有鐵皮屋出租予第三人已逾20年，如經
    假執行而拆除，勢必無法重新建築，上訴人將受有不能回復
    之損害，爰聲請就假執行部分先為辯論裁判，並聲明求為廢
    棄原判決關於假執行之宣告，如受不利判決，並願供擔保，
    請准宣告免為假執行等語。
三、被上訴人則以：上訴人關於假執行之上訴係延遲訴訟程序之
    行為，應予駁回，且搭建鐵皮屋部分縱使拆除，也沒有不能
    回復之情形等語，資為抗辯，並聲明:(一) 駁回上訴人關於
    假執行之上訴。( 二) 上訴訴訟費用由上訴人負擔。
四、按法院得依聲請或依職權，宣告被告預供擔保，或將請求標
    的物提存而免為假執行；第二審法院應依聲請，就關於假執
    行之上訴，先為辯論及裁判，民事訴訟法第392 條第2 項、
    第455 條分別定有明文。又前開規定於簡易程序之上訴程序
    準用之，亦為民事訴訟法第436 條之1 第3 項所明定。
五、經查，本件原審係依民事訴訟法第427 條第2 項適用簡易訴
    訟程序所為之上訴人敗訴之判決，惟原審就判決主文第1 項
    之確認之訴，其性質並不宜宣告假執行，故僅就主文第2 項
    上訴人敗訴之判決，併依民事訴訟法第389 條第1 項第3 款
    規定，依職權宣告假執行，於法並無違誤。上訴人縱主張不
    准假執行，然復未就因此受有如何不能回復之損害另行釋明
    ，其就假執行部分之上訴為無理由，應予駁回。惟上訴人既
    已陳明願供擔保，聲請宣告免為假執行，經核於法並無不合
    。本院審酌被上訴人於免為假執行期間所可能遭受者，乃無
    法通行系爭土地，以致其所有同小段616 號土地不易出租，
    而有受租金損害之可能。參酌被上訴人提出之部分租賃契約
    （本院卷第212-223 頁），及100 年10月20日本案言詞辯論
    所陳稱，被上訴人出租上開土地，每月得收取之全部租金最
    高為24萬元。又以案情繁簡估計本件訴訟所需辦案期間為1
    年，以之作為預估上訴人免為假執行因而致被上訴人延宕實
    現通行權之可能受損期間，再斟酌被上訴人所有同小段616
    號土地，鄰近士林夜市，消費人潮眾多，認損害以租金年息
    10% 計算為適當。是被上訴人因無法通行系爭土地所致之損
    害，依每月全部租金按年息10% 計算1 年之利息為28萬8,00
    0 元（計算式：240000×12×10﹪＝288,000 ），爰以上開
    金額作為酌定上訴人免為假執行之擔保金額。又本判決非本
    案之終局判決，依民事訴訟法第87條之規定，毋庸為訴訟費
    用之裁判，併此敘明。
六、據上論斷，本件關於假執行之上訴為無理由。依民事訴訟法
    依民事訴訟法436 條之1 第3 項、第455 條、第463 條、第
    392 條第2 項，判決如主文。
中    華    民    國   100    年    10    月    28    日
                  民事第一庭  審判長法  官  吳景源
                                    法  官  陳麗芬
                                    法  官  王本源
以上正本係照原本作成。
本件判決不得聲明不服。
中    華    民    國   100    年    11    月    1     日
                                    書記官  曾瓊安